臺灣桃園地方法院刑事判決
111年度訴字第858號
公  訴  人  臺灣桃園地方檢察署檢察官
被      告  麥明煌



選任辯護人  林敬哲律師
上列被告因毒品危害防制條例等案件，經檢察官提起公訴（111
年度偵字第21461號），本院判決如下：
    主  文
麥明煌共同犯運輸第三級毒品罪，處有期徒刑參年捌月。扣案如
附表所示之物均沒收。
    事  實
麥明煌明知愷他命（Ketamine）為毒品危害防制條例第2條第2項
第3款所規範之第三級毒品，且經行政院依懲治走私條例第2條第
3項之規定公告為管制進出口物品，不得運輸及私運進口，為謀
求新臺幣（下同）15萬元之報酬，竟與身分不詳綽號「胖子」、
「LuLu」之成年人，共同基於運輸第三級毒品、私運管制物品進
口之犯意聯絡，依「胖子」之指示自柬埔寨運輸愷他命回臺灣，
並於民國111年5月8日一早搭乘由「胖子」駕駛之車牌號碼000-0
000號自用小客車至桃園機場，於同日上午7時24分許持「胖子」
提供之機票、如附表編號⒉至⒋所示之黑色Iphone行動電話1支、S
IM卡2張供聯絡之用，即搭乘長榮航空編號BR265號班機前往柬埔
寨，入住其指定之巴里島飯店，於同年月12日下午3時許，依其
指示將其所住旅館房間卡片交給旅館櫃檯委託轉交「LuLu」，再
由與渠等有共同運輸第三級毒品、私運管制物品進口犯意聯絡之
身分不詳成年人（下稱某甲），將如附表編號⒈所示第三級毒品
愷他命15包（詳細重量如同附表編號所示），夾藏至如附表編號
⒌所示含日常用品一批之行李箱內，並放在麥明煌所住旅館房間
裡，麥明煌即攜帶該行李箱，於翌（13）日晚間6時34分許搭乘
長榮航空編號BR266號班機抵達桃園機場，而將前揭愷他命運輸
、私運入境。嗣麥明煌於同日晚間6時40分許在桃園機場接受入
境檢查作業時，為警當場查獲並扣得如附表所示之物。
    理  由
一、上開事實，業據被告麥明煌於警詢、偵訊、本院準備程序及
    審理時，均坦承不諱，並有財政部關務署臺北關111年5月13
    日北稽檢移字第1110100345號函、扣押貨物收據及搜索筆錄
    、法務部調查局桃園市調查處搜索扣押筆錄、扣押物品目錄
    表、法務部調查局111年5月23日調科壹字第11123203620號
    鑑定書、入出境查詢結果、蒐證照片（含扣案物品、被告遭
    逮捕時之照片）、被告行動電話螢幕翻拍照片、監視器錄影
    畫面擷取照片、扣案行李箱內部照片在卷可稽，且有如附表
    所示之物扣案可佐，足認被告上開任意性自白與事實相符，
    堪予採信。綜上所述，本案事證明確，被告前揭犯行洵堪認
    定，均應依法論科。
二、論罪科刑
  ㈠核被告麥明煌所為，係犯毒品危害防制條例第4條第3項之運
    輸第三級毒品罪、懲治走私條例第2條第1項之私運管制物品
    進口罪。其因運輸而持有第三級毒品愷他命純質淨重20公克
    以上之低度行為，為其運輸第三級毒品之高度行為吸收，不
    另論罪。
  ㈡被告本案運輸第三級毒品、私運管制物品進口等犯行，與身
    分不詳綽號「胖子」、「LuLu」及某甲間，有犯意聯絡及行
    為分擔，為共同正犯。
  ㈢被告基於同一運毒目的，以一行為同時觸犯運輸第三級毒品
    、私運管制物品進口等罪，為想像競合犯，依刑法第55條前
    段之規定，從一重之運輸第三級毒品罪處斷。
  ㈣刑之加重、減輕
　⒈被告前因違反毒品危害防制條例案件，經法院判處徒刑確定
    ，於109年3月20日假釋期滿執行完畢，為被告於本院審理時
    自承在卷，並有被告提示簡表、刑案資料查註紀錄表、矯正
    簡表、臺灣高等法院被告前案紀錄表存卷可考（見偵字卷第
    89至90、99、131、135、143頁、訴字卷第116頁），其於受
    有期徒刑執行完畢後，5年以內故意再犯本案有期徒刑以上
    之罪，為累犯，並依司法院大法官會議釋字第775號解釋意
    旨，本院考量其前已因違反毒品危害防制條例案件經法院論
    罪科刑，又故意再犯運輸第三級毒品罪，顯然具有特別惡性
    及對刑罰反應力薄弱之情形，本案縱於加重最低本刑之處斷
    刑範圍內再依後述審酌事項量處具體之宣告刑，並無罪刑不
    相當之情形，應依刑法第47條第1項規定，加重其刑。
　⒉被告於警詢、偵訊、本院準備程序及審理時，均就其運輸第
    三級毒品之犯行自白犯罪，爰依毒品危害防制條例第17條第
    2項規定減輕其刑，並依法先加後減之。
　⒊另被告辯護人為其辯護稱：本案被告在機場即遭查獲，未對
    社會造成實質危害，請考量有無刑法第59條減輕之適用等語
    。惟按刑法第59條酌量減輕其刑之規定，係以行為人犯罪之
    情狀，在客觀上足以引起一般同情，顯可憫恕，認為縱予宣
    告法定最低度刑，仍嫌過重，始有其適用。經審酌被告於行
    為時為30餘歲，為智識成熟之成年人，對其運輸第三級毒品
    行為之違法性及對社會之危害性當有認識，竟仍為牟一己私
    利參與本案運輸毒品犯行，且所運輸之愷他命經檢驗純質淨
    重高達1,564.11公克，顯見被告所為運輸第三級毒品犯行之
    不法內涵並非輕微，與刑法第59條所稱犯罪之情狀顯可憫恕
    ，認科以最低刑度猶嫌過重之要件不符，況本院以前揭規定
    予以先加後減其刑後，法定刑已有相當減輕，客觀上亦已無
    情輕法重、情堪憫恕之情形，尚無依刑法第59條規定酌減其
    刑之餘地，辯護人此節所指難認可採。　　
  ㈤爰審酌被告正值青壯卻不思正途賺取金錢，為貪圖「胖子」
    所允諾之高額報酬，而漠視法律禁令，鋌而走險走私運輸第
    三級毒品入境，且數量龐大，一旦流入市面，將嚴重戕害國
    人身體健康，被告所為犯罪情節非輕，惟考量被告尚未實際
    獲得酬勞，所運輸之第三級毒品即私運之管制物品甫入境我
    國即為警查獲，尚未造成具體毒害，且犯後坦承犯行，已有
    悔意，兼衡其犯罪之動機、目的、手段、於本案犯罪參與程
    度及分工、高職畢業之智識程度、為離婚狀態，有未滿2歲
    之子女及年邁養母須扶養，現為裝潢臨時工（有戶籍謄本【
    現戶全戶】、員工在職證明書，見訴字卷第121、123頁）之
    家庭經濟狀況等一切情狀，量處如主文所示之刑。
三、沒收
  ㈠扣案如附表編號⒈所示之物經鑑定結果，均含第三級毒品愷他
    命成分，有同附表編號備註欄所示之鑑定書在卷可參，應依
    刑法第38條第1項規定宣告沒收；而盛裝上開毒品之包裝袋1
    5個，因其上所沾黏之毒品量微而無從析離，應認屬毒品之
    一部分，併予沒收。至於鑑驗所耗損之毒品既已滅失，即無
    庸宣告沒收，附此敘明。
  ㈡扣案如附表編號⒉、⒊所示之行動電話1支、SIM卡1張，係供被
    告聯繫「胖子」運輸第三級毒品事宜所用之物，業據被告於
    本院準備程序時自承在卷（見訴字卷第66頁）；扣案如附表
    編號⒌所示夾藏毒品之行李箱1個（含其內日常物品一批），
    乃被告、「胖子」、「LuLu」、某甲等人用以夾藏、掩飾本
    案愷他命，以便躲避查緝，係供其犯本案運輸第三級毒品犯
    行所用之物。是如附表編號⒉、⒊、⒌所示之物均應依毒品危
    害防制條例第19條第1項規定沒收。
  ㈢扣案如附表編號⒋所示之SIM卡1張，係供被告本案犯罪預備之
    物，為其於本院審理時陳述在卷（見訴字卷第66頁），應依
    刑法第38條第2項規定沒收。
  ㈤至扣案之門號0000000000號SIM卡1張，無證據證明係供被告
    本案運輸第三級毒品犯行所用之物，自不予宣告沒收。
四、退併辦部分
　　臺灣桃園地方檢察署檢察官111年度偵字第37876號移送併辦
    意旨書移送本案併案審理之犯罪事實，與本案之犯罪事實，
    係同一事實，因而移送本院併案審理。然本案業於111年9月
    13日言詞辯論終結，而此移送併辦部分係於111年9月22日始
    送至本院，有該署111年9月22日桃檢秀致111偵37876字第11
    19112278號函文上之本院收狀戳章印文可查。則本案既已辯
    論終結，本院就上開移送併辦部分自無從併予審理，應退由
    檢察官另為適法之處理。　　
據上論斷，應依刑事訴訟法第299條第1項前段，判決如主文。
本案經檢察官張家維提起公訴，檢察官蔡宜均、朱秀晴到庭執行
職務。
中華民國111年10月18日
                  刑事第五庭  審判長法  官  呂世文
                                    法  官  陳華媚
                                    法  官  陳郁融
以上正本證明與原本無異。
如不服本判決應於收受判決後20日內向本院提出上訴書狀，並應
敘述具體理由。其未敘述上訴理由者，應於上訴期間屆滿後20日
內向本院補提理由書(均須按他造當事人之人數附繕本)「切勿逕
送上級法院」。 
　　　　　　　     　　　　　　　　 書記官　許哲維
中　　華　　民　　國　　111 　年　　10　　月　　18　　日
附表：
編號 扣案物品 說明、鑑定結果、沒收之理由 備註 ⒈ 愷他命15包（含包裝袋15個） 送驗結晶檢品15包，經檢驗均含第三級毒品愷他命成分。 合計淨重：1.988.45公克 驗餘淨重：1,987.90公克 空包裝總重：149.07公克 純度：78.66％ 純質淨重：1,564.11公克。 法務部調查局民國111年5月23日調科壹字第11123203620號鑑定書 ⒉ 黑色Iphone行動電話1支 供本案犯罪所用之物。  ⒊ SIM卡1張 供本案犯罪所用之物。 法務部調查局（桃園市調查處）扣押物品目錄表編號2 ⒋ SIM卡1張 供本案預備犯罪所用之物。  ⒌ 行李箱1個（含日常物品一批） 供本案犯罪所用之物。  
附錄本案論罪科刑法條全文
毒品危害防制條例第4條
製造、運輸、販賣第一級毒品者，處死刑或無期徒刑；處無期徒
刑者，得併科新臺幣三千萬元以下罰金。
製造、運輸、販賣第二級毒品者，處無期徒刑或十年以上有期徒
刑，得併科新臺幣一千五百萬元以下罰金。
製造、運輸、販賣第三級毒品者，處七年以上有期徒刑，得併科
新臺幣一千萬元以下罰金。
製造、運輸、販賣第四級毒品者，處五年以上十二年以下有期徒
刑，得併科新臺幣五百萬元以下罰金。
製造、運輸、販賣專供製造或施用毒品之器具者，處一年以上七
年以下有期徒刑，得併科新臺幣一百五十萬元以下罰金。
前五項之未遂犯罰之。
懲治走私條例第2條
私運管制物品進口、出口者，處七年以下有期徒刑，得併科新臺
幣三百萬元以下罰金。
前項之未遂犯罰之。
第一項之管制物品，由行政院依下列各款規定公告其管制品項及
管制方式：
一、為防止犯罪必要，禁止易供或常供犯罪使用之特定器物進口
    、出口。
二、為維護金融秩序或交易安全必要，禁止偽造、變造之各種貨
    幣及有價證券進口、出口。
三、為維護國民健康必要，禁止、限制特定物品或來自特定地區
    之物品進口。
四、為維護國內農業產業發展必要，禁止、限制來自特定地區或
    一定數額以上之動植物及其產製品進口。
五、為遵守條約協定、履行國際義務必要，禁止、限制一定物品
    之進口、出口。